臺灣臺北地方法院刑事裁定　　　　　 100年度交聲字第2046號
原處分機關　臺北市交通事件裁決所
異議人即
受處分人　　許耀文
上列異議人因違反道路交通管理處罰條例案件，對於臺北市交通
事件裁決所中華民國100年8月16日所為之處分（原處分案號：北
市裁催字第裁22－1AF919110號）聲明異議，本院裁定如下：
    主  文
異議駁回。
    理  由
一、本件異議意旨除如附件異議狀外，另補充：異議人所駕駛之
    車牌號碼6432-QA號自小客車（下稱本案車輛），雖於民國
    100年6月15日10時03分，在臺北市大安區○○○路○段90巷
    巷口，在設有禁止停車標線（黃線）之處所停車，但車輛引
    擎並未熄火，且車上尚有異議人之妻子坐在後座，可隨時移
    動車輛，而認其並無違反交通法規情事，請求撤銷原處分云
    云。
二、按汽車駕駛人停車時，有下列情形之一者，處新臺幣（下同
    ）600元以上1,200元以下罰鍰：四、在設有禁止停車標誌、
    標線之處所停車。又臨時停車：指車輛因上、下人、客，裝
    卸物品，其引擎未熄火，停止時間未滿3分鐘，保持立即行
    駛之狀態，道路交通管理處罰條例第56條第1項第4款、同條
    例第3條第9款定有明文。次按汽車停車時，應依下列規定：
    四、設有禁止停車標誌、標線之處所不得停車。標線依其型
    態原則上分類如左：一  線條  以實線或虛線標繪於路面或
    緣石上，用以管制交通者，原則上區分如左：（四）黃實線
    設於路側者，用以禁止停車；設於中央分向島兩側者，用以
    分隔對向車流。禁止停車線，用以指示禁止停車路段，本標
    線禁止時間為每日上午7時至晚間8時...。道路交通安全規
    則第112條第1項第4款、道路交通標誌標線號誌設置規則第
    149 條第1項第4款、第168條亦設有明文。
三、經查，異議人於前述時、地，在路側黃實線上停車之事實，
    為異議人所不爭執，並有告發採證照片附卷足稽（本院卷第
    13頁），復經證人即臺北市停車管理處交通助理員全昌貴到
    庭證述屬實（本院卷第26頁背面至27頁），異議人在設有禁
    止停車標線之處所停車之事實足堪認定。
四、另查，黃實線禁止停車路段，雖例外准許「臨時停車」，但
    依「例外從嚴」之法理，臨時停車自應有嚴格限制，以免因
    臨時停車之認定過於寬鬆，而違背維護交通秩序，確保交通
    安全之本旨。故臨時停車必須同時具備以下之要件，限於
    車輛因上、下人、客，裝卸物品之目的；必須車輛引擎未
    熄火；停止時間未滿3分鐘；保持立即行駛之狀態等條
    件，並非法律容許得不論目的、不限狀態，皆可在畫有黃實
    線之路段臨時停車。本案異議人當時係停車後，至臺北市大
    安區○○○路○段92號7樓之臺北市交通裁決所辦理退費手
    續，異議人離開後並無人接手駕駛，已據異議人到庭陳述詳
    細（本院卷第26頁），並有異議人所出具之聲明異議狀可稽
    （本院卷第3頁），故異議人停車之目的，顯與為上、下人
    、客之目的有悖。另證人全昌貴於本案舉發期間，自輸入車
    輛相關資料、列印出舉發通知單、將通知單夾在本案車輛雨
    刷下之期間，本案車輛駕駛座、副駕駛座均無人員，亦無人
    出面表示異議等情，亦據證人全昌貴證述詳細（本院卷第26
    頁背面），足見當時本案車輛確係未保持隨時駛離之狀況。
    綜上，本案車輛當時自非合法之「臨時停車」，而屬一般停
    車。至於，當時本案車輛上後座是否有人，對於前述違規事
    實無涉，異議人以當時仍有人坐在後座，而認本案舉發不合
    法云云，尚非可採。
五、綜上所述，本件異議人違規事證明確，原處分機關據以援引
    道路交通管理處罰條例第56條第1項第4款，裁處罰鍰900 元
    ，於法要無不合，量罰亦稱妥適，本件異議為無理由，應予
    駁回。
據上論斷，應依道路交通案件處理辦法第18條前段，裁定如主文
。
中    華    民    國   100    年    11    月    30    日
                  刑事第一庭    法  官  蔡坤湖
以上正本證明與原本無異。
如不服本裁定，應於送達後5日內，向本院提出抗告狀。
                                書記官  彭自青
中    華    民    國   100    年    12    月    2     日